【裁判字號】    98,簡上,17
【裁判日期】    980227
【裁判案由】    竊盜
【裁判全文】
臺灣基隆地方法院刑事判決              98年度簡上字第17號
公  訴  人  臺灣基隆地方法院檢察署檢察官
上  訴  人
即  被  告  甲○○
上列被告因竊盜案件，不服本院基隆簡易庭97年度基簡字第1640
號，中華民國97年12月30日第一審簡易判決（聲請案號：97年度
偵字第5125號）提起上訴，本院管轄之第二審合議庭判決如下：
    主  文
上訴駁回。
甲○○緩刑貳年。
    事實及理由
一、本案經本院審理結果，認第一審判決以被告甲○○係犯刑法
    第320條第1項竊盜罪，而判處被告罰金新臺幣3 千元，如易
    服勞役，以新臺幣1千元折算1日，其認事用法均無違誤，量
    刑亦屬適當，應予維持，並引用第一審判決書（如附件）記
    載之事實、證據及理由。
二、上訴意旨：被告竊得之物已歸還，事後已打電話至基隆市○
    ○區○○路99號順發3C廣場向店長表達道歉之意，並輾轉打
    電話至順發3C廣場位於高雄之總公司法律顧問室表達道歉之
    意，而伊目前待業中，尚須撫養2 名子女，長子並有申請就
    學貸款，經濟負擔比較重，請求法院給予緩刑機會等語。
三、訊據上訴人即被告甲○○對於本件竊盜犯行，業於本院第二
    審合議庭審理中坦承不諱，核與證人丙○○證述之情節相符
    ，而其所竊取之網路線2捆價值為新臺幣720元，且有贓物認
    領保管單附卷可佐，足認被告自白與事實相符，本件事證明
    確，其犯行洵堪認定。
四、核被告甲○○所為，係犯刑法第320條第1項竊盜罪，原審量
    處被告罰金新臺幣3千元，如易服勞役，以新臺幣1千元折算
    1 日，其認事用法並無違誤，量刑亦屬恰當，應予維持，被
    告上訴為無理由。惟本院審酌被告前未曾因故意受有期徒刑
    以上刑之宣告，有臺灣高等法院被告前案紀錄表在卷可按，
    本件犯行係一時失察，致罹刑章，被告已當庭向被害人丙○
    ○道歉且獲得被害人丙○○接受與原諒（見本院98年2月23
    日審判筆錄第4 頁），另被告亦已以寄發存證信函方式向被
    害人順發電腦股份有限公司代表人吳錦昌表達道歉之意，本
    院認被告歷此偵、審程序，當知所警惕，因認所處之刑，以
    暫不執行為適當，爰併予宣告緩刑2年，以啟自新。
據上論斷，應依刑事訴訟法第455條之1第3項、第368條、第373
條、刑法第74條第1項第1款，判決如主文。
本案經檢察官乙○○到庭執行職務。
中    華    民    國    98    年    2    月    27    日
                  刑事第三庭審判長法    官  鄭景文
                                  法    官  黃永定
                                  法    官  林淑鳳
以上正本證明與原本無異。
如不服本判決應於收受送達後10日內向本院提出上訴書狀，並應
敘述具體理由；其未敘述上訴理由者，應於上訴期間屆滿後20日
內向本院補提理由書（均須按他造當事人之人數附繕本）「切勿
逕送上級法院」。
中    華    民    國    98    年    2    月    27    日
                            書 記 官  蕭利峰
附件：
臺灣基隆地方法院刑事簡易判決        97年度基簡字第1640號
聲  請  人  臺灣基隆地方法院檢察署檢察官
被      告  甲○○  男  52歲（民國○○年○月○日生）
                    身分證統一編號：Ｚ000000000號
                    住基隆市○○區○○路152巷15號13樓
上列被告因竊盜案件，經檢察官聲請以簡易判決處刑（97年度偵
字第5125號），本院判決如下：
    主  文
甲○○竊盜，處罰金新台幣仟元，如易服勞役，以新台幣壹仟
元折算壹日。
    事實及理由
一、本件犯罪事實、證據及應適用之法條均引用如附件檢察官聲
    請簡易判決處刑書之記載。
二、依刑事訴訟法第449條第1項前段、第454條第2項，刑法第
    320條第1項、第42條第3項前段，刑法施行法第1條之1，逕
    以簡易判決處刑如主文。
如不服本判決，應於判決送達後10日內，向本院提出上訴狀。
中    華    民    國    97    年    12    月    30    日
                  基隆簡易庭法  官    何怡穎
以上正本證明與原本無異。
如不服本判決，應於判決送達後10日內，向本院提出上訴書狀，
上訴於本院合議庭，並按他造當事人之人數附具繕本。
中    華    民    國    97    年    12    月    30    日
                            書  記  官  鄭梅君
附錄論罪法條
刑法第三百二十條
    意圖為自己或第三人不法之所有，而竊取他人之動產者，為
    竊盜罪，處五年以下有期徒刑、拘役或五百元以下罰金。
    意圖為自己或第三人不法之利益，而竊佔他人之不動產者，
    依前項之規定處斷。
    前二項之未遂犯罰之。
附件：
臺灣基隆地方法院檢察署檢察官聲請簡易判決處刑書
                                      97年度偵字第5125號
    被      告  甲○○  男  52歲（民國○○年○月○日生）
                        住基隆市○○區○○路152巷15號13
                        樓
                        國民身分證統一編號：Ｚ000000000號
上列被告因竊盜案件，業經偵查終結，認為宜聲請以簡易判決處
刑，茲將犯罪事實及證據並所犯法條分敘如下：
        犯罪事實
一、甲○○意圖為自己不法之所有，於民國97年12月3日20時20
    分許，在基隆市○○區○○路99號之順發3C廣場，徒手竊取
    架上所販賣之網路線2捆（價值新臺幣720元），得手後將之
    藏放於其所攜帶之袋子內，逃離現場，經過大門時，警報器
    大響，為店員丙○○發覺，乃報警處理。
二、案經基隆市警察局第二分局報告偵辦。
        證據並所犯法條
一、證據：（一）被告甲○○之自白。
          （二）證人丙○○之證詞。
          （三）扣押物品目錄表、贓物認領保管單、照片2張
                。
二、所犯法條：核被告所為，係犯刑法第320條第1項之竊盜罪嫌
    。
三、依刑事訴訟法第451條第1項聲請逕以簡易判決處刑。
    此    致
臺灣基隆地方法院簡易庭
中    華    民    國    97    年    12    月    10    日
                              檢察官  陳  佳  宏
本件正本證明與原本無異
中    華    民    國    97    年    12    月    17    日
                              書記官  王  雅  芳
附錄所犯法條：
中華民國刑法第320條
意圖為自己或第三人不法之所有，而竊取他人之動產者，為竊盜
罪，處5年以下有期徒刑、拘役或5百元以下罰金。
意圖為自己或第三人不法之利益，而竊佔他人之不動產者，依前
項之規定處斷。
前二項之未遂犯罰之。
附記事項：
本件係依刑事訴訟法簡易程序辦理，法院簡易庭得不傳喚被告、
輔佐人、告訴人、告發人等出庭即以簡易判決處刑；被告、被害
人、告訴人等對告訴乃論案件如已達成民事和解而要撤回告訴或
對非告訴乃論案件認有受傳喚到庭陳述意見之必要時，請即另以
書狀向簡易法庭陳述或請求傳訊。


司法院資訊處製作；財團法人民間司法改革基金會備份。
